【裁判字號】    97,訴,1662
【裁判日期】    971013
【裁判案由】    違反毒品危害防制條例
【裁判全文】
臺灣臺南地方法院刑事判決              97年度訴字第1662號
公  訴  人  臺灣臺南地方法院檢察署檢察官
被      告  甲○○
上列被告因違反毒品危害防制條例案件，經檢察官提起公訴（97
年度毒偵字第1176、2133號），被告就被訴事實為有罪之陳述，
本院合議庭裁定由受命法官獨任行簡式審判程序，判決如下：
    主    文
甲○○施用第一級毒品，累犯，處有期徒刑柒月；又施用第一級
毒品，累犯，處有期徒刑拾月，扣案第一級毒海洛因壹包 (驗餘
淨重零點零壹陸公克)沒收銷燬，海洛因空包裝袋壹只 (重零點
貳柒陸公克)沒收。應執行有期徒刑壹年貳月。扣案海洛因壹包(
驗餘淨重零點零壹陸公克)沒收銷燬，海洛因空包裝袋壹只 (重
零點貳柒陸公克)沒收。
    事    實
一、甲○○前因施用毒品案件，經依臺灣臺中地方法院裁定送觀
    察勒戒，於民國92年8月25日因無繼續施用毒品之傾向而出
    所，嗣其又因施用毒品、傷害及違反槍砲彈藥刀械管制條例
    等案件．經法院分別判處有期徒刑6月、9月、10月、1年4月
    及罰金新臺幣10萬元確定，嗣減刑為有期徒刑為3月、4月15
    日、5月、8月及罰金5萬元，甫於96年10月21日執行完畢（
    累犯）。
二、詎甲○○仍未戒除毒癮，於執行完畢後5年以內，又基於施
    用第一級毒品之犯意，分別為下列之施用毒品犯行：
  (一)於97年4月28日15時許，在其位於臺南市○○區○○街54號
    住處，以注射針筒為注射之方式施用第一級毒品海洛因1次
    ，嗣甲○○於警察機關未發覺其施用第一級毒品之犯行前即
    於97年4月30日向警察機關自首而願接受裁判，而於同日經
    警採尿送驗，結果呈嗎啡類陽性反應，而查知上情；
  (二)於97年8月6日14時許，在臺南市○○區○○街54號之住處，
    以捲菸吸食之方式，施用第一級毒品海洛因1次，嗣於97年8
    月6日14時40分許，在臺南市○區○○路一段175巷口，經警
    盤查而查獲，並經其同意採尿送驗，結果呈嗎啡類陽性反應
    ，並扣得第一級毒品海洛因1小包（驗餘淨重0.016公克，空
    包裝袋重0.276公克），而查知上情。
三、案經臺南市警察局移送及臺南市警察局第三分局報告臺灣臺
    南地方法院檢察署檢察官偵查起訴。
    理    由
一、本件係經被告於本院當庭表示認罪，而以簡式審判程序加以
    審理，有本院民國九十七年九月三十日準備程序筆錄及審判
    筆錄附卷足憑，則依據刑事訴訟法第二百七十三條之二、第
    一百五十九條第二項之規定，不適用傳聞法則有關限制證據
    能力之相關規定。
二、訊據被告對上開非法施用第一級毒品海洛因二次之事實均坦
    承不諱，且被告於上開犯行後為警查獲時所採集之尿液檢體
    ，經送鑑驗結果，均呈嗎啡陽性反應（按海洛因係由嗎啡經
    化學合成而製得，經注射進入人體後，因代謝分解成嗎啡，
    因此施打海洛因後，由尿液中檢驗結果仍為嗎啡反應），此
    有詮昕科技股份有限公司九十七年五月十五日、十八日之濫
    用藥物尿液檢驗報告共二紙附卷可稽（見毒偵字1176號卷第
    10頁、毒偵字第2133號卷第10頁)，互核均屬相符，足認被
    告之自白確與事實相符，堪以採信。本件被告犯行，事證明
    確，堪予認定。
三、按海洛因業經列入毒品危害防制條例第二條第二項第一款所
    規定之第一級毒品，禁止非法持有、施打及吸用，毒品危害
    防制條例第二條第二項第一款定有明文。核被告二次所為，
    各係犯毒品危害防制條例第十條第一項之施用第一級毒品罪
    ；其二次持有第一級毒品海洛因之低度行為，各為進而施用
    之高度行為所吸收，均不另論罪。被告就上開事實欄二、(一)
    之施用毒品海洛因犯行，於警察機關尚未發覺其犯罪前，即
    向警察機關自首犯行，而接受裁判，業據被告於警詢及檢察
    官察偵查中均供述甚詳 (見南市警偵字第09743012640號卷
    第2頁、毒偵字第1176號卷第4、5頁)，為對未發覺之犯罪自
    首而接受裁判，爰依刑法第六十二條前段減輕其刑。被告所
    犯二罪，犯意各別，構成要件不同，應分論併罰。被告有如
    事實欄一所示之犯罪科刑及執行紀錄，於九十六年十月二十
    一日執行完畢，此有臺灣高等法院被告前案紀錄表一份在卷
    可按，其於有期徒刑執行完畢後五年內故意再犯本件有期徒
    刑以上之刑之本罪，為累犯，分別應依刑法第四十七條第一
    項之規定，加重其刑。爰審酌被告施用毒品之犯行，在性質
    上乃屬對自我身心健康之自戕行為，尚未嚴重破壞社會秩序
    、侵害他人權益，然其前因施用毒品經送觀察、勒戒，猶不
    思戒絕革除惡習，再為本件犯罪，顯未因前所受之觀察、勒
    戒而記取教訓，及被告犯後坦承犯行，態度良好，並其犯罪
    之動機、目的、手段等一切情狀，各量處如主文所示之刑，
    並定其應執行刑，以資懲儆。
四、扣案第一級毒品海洛因一包 (驗後淨重零點零一六公克)，
    屬毒品危害防制條例第二條第二項第一款所列之第一級毒品
    ，不論屬於被告與否，應依毒品危害防制條例第十八條第一
    項前段宣告沒收銷燬之。海洛因空包裝袋一只 (重零點二七
    六公克)係被告所有供犯罪所用之物，應依刑法第三十八條
    第一項第二款宣告沒收。至於被告施用毒品海洛因之注射針
    筒已拋棄，業其供稱在卷，為免日後執行之困難，爰不予宣
    告沒收，併此敘明。
五、依刑事訴訟法第二百七十三條之一第一項、第二百九十九條
    第一項前段，毒品危害防制條例第十條第一項、第十八條第
    一項前段，刑法第十一條前段、第六十二條前段、第四十七
    條第一項、第五十一條第五款、第三十八條第一項第二款，
    判決如主文。
本案經檢察官王惠芬到庭執行職務。
中    華    民    國    97    年    10    月    13    日
                  刑事第十三庭  法  官  徐文瑞
以上正本證明與原本無異。
如不服本判決應於收受本判決後10日內向本院提出上訴書狀，並
應敘述具體理由。如未敘述上訴理由者，應於上訴期間屆滿後20
日內向本院補提理由書狀（均須按他造當事人之人數附繕本）「
切勿逕送上級法院」。
                                書記官  何小玉
中    華    民    國    97    年    10    月    13    日
附錄本案論罪科刑法條全文毒品危害防制條例第10條第1項施用
第一級毒品者，處6月以上5年以下有期徒刑。


司法院資訊處製作；財團法人民間司法改革基金會備份。
